# 请教陈老师关于可转债的赎回权和回售权

提问人：02068134 时间：2010-11-16 14:05:41
若某企业发行可换股债权： (1)到期日 2016 年 5 月； (2)年利率3%； (3)转换权：债权人于发行后一个月至 2016 年 5 月均可按预设股价换股； (4)回售权：债权人可于 2013 年 5 月后按本金和利息之和回售该换股权； (5)赎回权：发行人可于 2013 年 5 月后按本金和利息之和全部赎回已发行的可转债。
对此可换股债，由于转换权非现金结算且为本币结算，可转换的乃固定数量的股份，因此已被认定为权益工具。
问题是该金融工具的回售权和赎回权，IAS39应用指南 30 段关于内嵌衍生工具叙述，若执行价格与主债务摊余成本近似，那么该内嵌权利应与主债务合同相关。
想请教陈老师IAS39应用指南的文字如何理解，本案例中回售权和赎回权是否应拆分为衍生金融工具？感谢老师指点！！！
[ 本帖最后由 02068134 于 2010-11-16 17:13 编辑 ]

回答人：chenyiwei
没有处理过类似的实务案例。
从IAS 39.AG30(g)的原文看：
A call, put, or prepayment option embedded in a host debt contract or host insurance contract is not closely related to the host contract unless: (i) the option’s exercise price is approximately equal on each exercise date to the amortised cost of the host debt instrument or the carrying amount of the host insurance contract; or (ii) the exercise price of a prepayment option reimburses the lender for an amount up to the approximate present value of lost interest for the remaining term of the host contract. Lost interest is the product of the principal amount prepaid multiplied by the interest rate differential. The interest rate differential is the excess of the effective interest rate of the host contract over the effective interest rate the entity would receive at the prepayment date if it reinvested the principal amount prepaid in a similar contract for the remaining term of the host contract. The assessment of whether the call or put option is closely related to the host debt contract is made before separating the equity element of a convertible debt instrument in accordance with IAS 32.
从准则字面看，如果你上面说的利息计算所依据的利率接近于实际利率（要注意：因为涉及转换权的拆分问题，所以实际利率通常高于名义利率），导致赎回或回售价格基本与债务部分的摊余成本接近的，则似乎此时的嵌入衍生工具没有必要单独分拆。
因为没有处理过类似的实务案例，所以请其他有这方面实务经验的网友协助一下，谢谢！